【裁判字號】    99,訴,777
【裁判日期】    990831
【裁判案由】    違反槍砲彈藥刀械管制條例
【裁判全文】
臺灣臺南地方法院刑事判決               99年度訴字第777號
公  訴  人  臺南地方法院檢察署檢察官
被      告  甲○○
指定辯護人  本院公設辯護人余訓格
上列被告因違反槍砲彈藥刀械管制條例案件，經檢察官提起公訴
（99年度偵字第6458號），本院判決如下：
    主  文
甲○○未經許可，寄藏可發射子彈具有殺傷力之改造手槍，處有
期徒刑參年貳月，併科罰金新臺幣壹拾萬元，罰金如易服勞役，
以新臺幣壹仟元折算壹日。扣案可發射子彈具有殺傷力之改造手
槍壹支（含彈匣壹個，槍枝管制編號0000000000號）
、改造子彈貳顆，均沒收。
    事  實
一、甲○○明知可發射子彈具有殺傷力之改造手槍及子彈，均屬
    槍砲彈藥刀械管制條例所管制之物品，未經許可，不得寄藏
    、持有，竟基於寄藏具殺傷力改造手槍及子彈之犯意，未經
    許可，於民國89年年中某日，在臺南市○○區○○街251巷4
    2弄29號住處，受其朋友楊哲銘（已歿）之託，代為保管由
    仿WALTHER廠PPK/S型半自動手槍製造，經換裝土造金屬槍管
    而成之具殺傷力改造手槍1支（含彈匣1個，槍枝管制編號00
    00000000號）及由金屬彈殼組合直徑8.0±0.5mm金屬彈頭而
    成具殺傷力之非制式子彈5顆（其中2顆子彈，經甲○○在臺
    南市○○區○○路7段海邊擊發而滅失；其中1顆子彈，經內
    政部警政署刑事警察局採樣試射），並將上開槍彈藏置在甲
    ○○所有車牌號碼3HN-810重型機車內而持有之。嗣經警於9
    9年4月15日上午8時40分許，持本院所核發之搜索票，在該
    重型機車內扣得上開改造手槍1支及子彈3顆。
二、案經臺南市警察局移送臺灣臺南地方法院檢察署檢察官偵查
    起訴。
    理  由
一、按被告以外之人於審判外之陳述，經當事人於審判程序同意
    作為證據，法院審酌該言詞陳述或書面陳述作成時之情況，
    認為適當者，亦得為證據，刑事訴訟法第159條之5第1項定
    有明文。查被告甲○○於本院審理時，對檢察官所提出引用
    之供述及非供述證據之證據能力並不爭執（見本院卷第29頁
    反面、第36頁反面至第38面反面），且本院依卷內資料審酌
    該供述及非供述證據作成時之情況，認為並未有何違背法律
    或其他相關規定之情事，而認為適當，復經本院於審判期日
    就上開證據依法進行調查、辯論，是依刑事訴訟法第159條
    之5第1項之規定，本院自得引為判決參考之依據，依法應有
    證據能力，先予敘明。
二、上開犯罪事實，業據被告甲○○於警詢、偵查及本院審理時
    均坦承不諱（警卷第1頁至第11頁、偵卷第19頁至第22頁、
    本院卷第28頁反面、第36頁反面），並有臺南市警察局刑事
    警察大隊99年4月15日搜索扣押筆錄（見警卷第15頁至第16
    頁）、臺南市警察局偵辦毒品、槍砲案扣押物品目錄表（見
    警卷第17頁至第20頁）、搜索扣押現場照片11張（見警卷第
    22頁至第26頁）存卷可稽，並有黑色手提包1只、改造手槍1
    支、改造子彈3顆（其中1顆於鑑定時業經試射）扣案可證；
    又扣案之手槍1支（含彈匣1個，槍枝管制編號0000000000號
    ）及供該槍使用之改造子彈3顆送內政部警政署刑事警察局
    鑑定結果，均具殺傷力，有99年5月7日刑鑑字第0990054000
    號鑑定書1份附卷可稽，又既經抽樣鑑定，則另經被告擊發
    之2顆改造子彈，亦應認具殺傷力。綜此，足認被告之自白
    與事實相符，堪予採信。是本件事證明確，被告犯行，洵堪
    認定，應依法論科。
三、核被告甲○○所為，係犯槍砲彈藥刀械管制條例第8條第4項
    之未經許可寄藏可發射子彈具殺傷力之改造手槍罪、第12條
    第4項之未經許可寄藏子彈罪。又寄藏與持有，均係將物置
    於自己實力支配之下，僅寄藏必先有他人之持有行為，而後
    始為之受寄代藏而已，故寄藏之受人委託代為保管，其保管
    之本身，亦屬持有，不過，此之持有係受寄之當然結果，不
    應另就持有予以論罪（最高法院93年度台上字第2253號判決
    參照），是被告寄藏上開槍彈之行為自包括持有在內，持有
    行為不另論罪。再者，非法寄藏槍砲彈藥刀械等違禁物，所
    侵害者為社會法益，如寄藏之客體種類相同（如同為子彈）
    ，縱令寄藏之客體有數個（如數顆子彈），仍為單純一罪，
    不發生想像競合犯之問題（最高法院92年度台上字第2121號
    判決參照），是被告寄藏改造子彈5顆之行為，仍應單純論
    以一寄藏子彈罪。被告一寄藏行為，同時觸犯上開各罪，為
    想像競合犯，應從較重之未經許可寄藏改造手槍罪處斷。至
    被告自89年年中某日起至93年7、8月間某日止之未經許可寄
    藏槍彈之犯行，雖未據起訴，然此部分與被告經起訴判刑部
    分具實質上一罪關係，應為起訴效力所及，本院自得併予審
    酌，併此敘明。
四、爰審酌被告明知扣案槍彈為違禁物，仍然受寄代藏，期間長
    達10年，且未為妥適處理，於案發前2至3個月仍持之至海邊
    擊發2顆子彈，並將之藏放於機車置物箱內，使該槍彈處於
    隨時可取出使用之狀態，對社會治安產生潛在威脅，自應予
    非難，惟念其犯後坦承犯行，態度良好，未持以犯罪產生實
    害等一切情狀，量處如主文所示之刑，併科如主文所示之罰
    金，並就罰金部分諭知易服勞役之折算標準，以資懲儆。扣
    案改造手槍1支（含彈匣1個，槍枝管制編號0000000000號）
    、改造子彈2顆，均屬違禁物，爰依刑法38條第1項第1款規
    定，予以宣告沒收；至鑑定試射之改造子彈1顆及被告自行
    擊發之改造子彈2顆，業經發射而失其殺傷力，爰不為沒收
    之諭知。
據上論斷，應依刑事訴訟法299條第1項前段，槍砲彈藥刀械管制
條例第8條第4項、第12條第4項，刑法第11條前段、第55條、第4
2條第3項、第38條第1項第1款，判決如主文。
本案經檢察官吳坤城到庭執行職務。
中    華    民    國    99    年    8     月    31    日
                  刑事第十二庭  法  官  卓穎毓
                                法  官  周宛瑩
                                法  官  莊玉熙
以上正本證明與原本無異。
如不服本判決應於收受本判決後10日內向本院提出上訴書狀，並
應敘述具體理由。其未敘述上訴理由者，應於上訴期間屆滿後20
日內向本院補提理由書狀（均須按他造當事人之人數附繕本）「
切勿逕送上級法院」。
                                書記官  余富誠
中    華    民    國    99    年    8     月    31    日
附錄本案論罪科刑法條
槍砲彈藥刀械管制條例第8條第4項
未經許可，持有、寄藏或意圖販賣而陳列第一項所列槍枝者，處
三年以上十年以下有期徒刑，併科新臺幣七百萬元以下罰金。
槍砲彈藥刀械管制條例第12條第4項
未經許可，持有、寄藏或意圖販賣而陳列子彈者，處五年以下有
期徒刑，併科新台幣三百萬元以下罰金。

司法院資訊處製作；財團法人民間司法改革基金會備份。
